臺灣新竹地方法院民事裁定  
109年度監宣字第362號
聲  請  人  林良財  
相  對  人  林曾晁采
關  係  人  林瑛美  
            林美惠  
            林美蓮  

            林其延  
上列當事人間聲請處分受監護人不動產事件，本院裁定如下：
    主  文
一、准聲請人代理相對人即受監護宣告人林曾晁采，依附表所示
    之遺產分割方法，辦理被繼承人曾文政之遺產繼承分割事宜
    。
二、聲請程序費用由相對人林曾晁采負擔。
    理  由
一、聲請意旨略以：相對人前經本院宣告為受監護宣告之人，並
    選定聲請人為監護人。被繼承人即相對人之父曾文政於民國
    109年4月13日過世，遺有如附表所示之不動產，由相對人與
    其他繼承人共同繼承，每人應繼分比例各為1/3。現全體繼
    承人均同意依附件遺產繼承協議書所示分割方式辦理遺產繼
    承分割事宜，爰依法聲請許可聲請人代理相對人處分如附表
    所示之不動產等語。
二、按監護人對於受監護人之財產，非為受監護人之利益，不得
    使用、代為或同意處分。監護人為下列行為，非經法院許可
    ，不生效力：（一）代理受監護人購置或處分不動產。（二
    ）代理受監護人，就供其居住之建築物或其基地出租、供他
    人使用或終止租賃。監護人不得以受監護人之財產為投資。
    但購買公債、國庫券、中央銀行儲蓄券、金融債券、可轉讓
    定期存單、金融機構承兌匯票或保證商業本票，不在此限，
    民法第1101條定有明文。而該條規定依民法第1113條規定，
    準用於成年人之監護。
三、經查，聲請人主張繼承人曾文政死亡後，其全體繼承人即相
    對人、曾煉金、陳曾寶香應繼分各為3分之1，聲請人已代理
    相對人與其餘繼承人達成遺產分割協議，約定被繼承人曾文
    政所遺財產皆由相對人、曾煉金、曾陳寶香各繼承3分之1等
    情，業據其提出本院104年度監宣字第185號民事裁定影本、
    兩造之戶籍謄本、被繼承人曾文政之繼承系統表、遺產繼承
    協議書、遺產稅財產參考清單、綜合所得稅各類所得資料清
    單、遺產繼承協議書、土地登記謄本等件為證，並經本院職
    權調取本院104年度監宣字第185號案卷核閱無訛，堪信屬實
    ，本院審酌附件所示遺產繼承協議書所載被繼承人曾文政之
    遺產分割方式，相對人就被繼承人曾文政之遺產皆係按法定
    應繼分比例取得，此分割方式於相對人之權益無損，依法並
    無不合，應予准許，爰裁定如主文所示。
四、依家事事件法第164 條第2 項，裁定如主文。
中    華    民    國   110    年    4    月    19    日
               　 家事法庭  法　官　林宗穎  
以上正本係照原本作成。
如對本裁定抗告，須於裁定送達後10日之不變期間內，向本院提
出抗告狀，並繳納抗告費新臺幣1,000元。
中    華    民    國   110    年    4    月    20    日
　　　　　　　　　　　　     書記官　吳美雲    

附表：被繼承人曾文政所遺不動產
編號 不 動 產 內 容  權 利  範 圍 繼承人協議分割方法 1 新竹縣○○市○○○段○○○○段000地號土地 1/5 由全體繼承人按應繼分3分之1比例分割為分別共有 2 新竹縣○○市○○○段○○○○段000地號土地 公同共有1/5 同上 3 新竹縣○○市○○○段○○○○段0000地號土地 1/30 同上 4 新竹縣○○市○○○段○○○○段0000地號土地 公同共有1/30 同上 5 新竹縣○○市○○○段○○○○段0000地號土地 1/30 同上 6 新竹縣○○市○○○段○○○○段0000地號土地 公同共有1/30 同上 7 新竹縣○○市○○○段○○○○段0000地號土地 1/50 同上 8 新竹縣○○市○○○段○○○○段0000地號土地 公同共有1/50 同上 9 新竹縣○○市○○○段○○○○段0000地號土地 1/50 同上 10 新竹縣○○市○○○段○○○○段0000地號土地 公同共有1/50 同上 11 新竹縣○○市○○○段○○○○段0000地號土地 1/50 同上 12 新竹縣○○市○○○段○○○○段0000地號土地 公同共有1/50 同上 13 新竹縣○○市○○○段○○○○段0000地號土地 1/50 同上 14 新竹縣○○市○○○段○○○○段0000地號土地 公同共有1/50 同上 15 新竹縣○○市○○段0000地號土地 1/650 同上 16 新竹縣○○市○○段0000地號土地 公同共有1/650 同上 17 新竹縣○○市○○段0000地號土地 1/650 同上 18 新竹縣○○市○○段0000地號土地 公同共有1/650 同上 19 新竹縣○○市○○段0000地號土地 1/650 同上 20 新竹縣○○市○○段0000地號土地 公同共有1/650 同上 21 新竹縣○○市○○段0000地號土地 1/650 同上 22 新竹縣○○市○○段0000地號土地 公同共有1/650 同上 23 新竹縣○○市○○段0000地號土地 1/650 同上 24 新竹縣○○市○○段0000地號土地 公同共有1/650 同上 25 新竹縣○○市○○○段○○○段00000地號土地 1/650 同上 26 新竹縣○○市○○○段○○○段00000地號土地 公同共有1/650 同上